臺灣高等法院民事裁定
111年度抗字第1263號
抗   告   人  倉莆股份有限公司

兼法定代理人  許舒婷

相   對   人  Dawn Tech Pte. Ltd.


法 定代理 人  鄞立紳
上列抗告人因與相對人間請求損害賠償等事件，聲請命供訴訟費
用之擔保，對於中華民國111年8月16日臺灣新竹地方法院111年
度聲字第126號裁定提起抗告，本院裁定如下：
    主  文
原裁定廢棄。
相對人應於本裁定送達後貳拾日內，為抗告人供訴訟費用之擔保
新臺幣貳拾玖萬捌仟肆佰柒拾陸元。
抗告費用由相對人負擔。
    理  由
一、抗告人聲請及抗告意旨略以：相對人訴請伊連帶給付新臺幣
    （下未記載幣別者，均同）450萬元本息，及抗告人倉莆股
    份有限公司給付美金1萬5633元本息（案列原法院111年度訴
    字第303號損害賠償等事件，下稱本案訴訟），然相對人在
    我國無事務所及資產，為免將來訴訟終結命其負擔訴訟費用
    時執行困難，聲請原法院裁定命相對人供訴訟費用之擔保，
    詎原裁定駁回伊之聲請，非無違誤。爰提起抗告，聲明廢棄
    原裁定，准予裁定命相對人供訴訟費用之擔保等語。
二、原告在中華民國境內無住所、事務所及營業所者，除原告請
    求中，被告無爭執部分，或原告在中華民國有資產，足以賠
    償訴訟費用；或被告已為本案之言詞辯論，而無應供擔保之
    事由知悉在後之情形；或經法院以裁定准予訴訟救助者外，
    法院即應依被告之聲請，以裁定命原告供訴訟費用之擔保，
    此觀民事訴訟法第96條、第97條、第107條、第110條第1項
    第2款自明。又同法第97條前段所定被告已為本案之言詞辯
    論，係指被告就訴訟關係為事實上及法律上之陳述而言，如
    僅為駁回原告之訴之聲明，尚不得謂其已為本案之言詞辯論
    。
三、經查，相對人係址設新加坡之外國公司，在我國無住所、事
    務所及營業所，又無財產，為其自承在卷（見原法院卷第17
    7頁），而抗告人就本案訴訟，於民國111年5月4日、同年6
    月8日言詞辯論期日，僅為駁回相對人之訴之答辯聲明（見
    原法院卷第157、171頁），依上開說明，難認抗告人已為本
    案之言詞辯論，本件復無上述法律所定除外情形，是抗告人
    聲請命相對人提供訴訟費用之擔保，即應准許。
四、所謂被告於各審應支出之費用總額，除應預納之各審級裁判
    費外，尚包括民事訴訟法第77條之23至第77條之25所規定之
    費用在內。上訴第三審既採律師強制代理制度，第三審委任
    律師之酬金自屬因訴訟所生之必要費用，而為訴訟費用之一
    部，觀諸同法第77條之25條、第466條之3第1項規定即明。
    而法院裁定律師酬金，應斟酌案情之繁簡、訴訟之結果及律
    師之勤惰定之，民事財產權之訴訟不得逾訴訟標的金額或價
    額百分之三以下，且最高不得逾50萬元，法院選任律師及第
    三審律師酬金核定支給標準第4條第1項第1款亦有明定。審
    酌本案訴訟之訴訟標的價額為494萬8745元（計算式：00000
    00＋1563328.705＝0000000，元以下四捨五入，下同），為
    得上訴第三審之事件，第二、三審之裁判費各為7萬5007元
    ，合計15萬0014元，參酌本件案情尚非簡易，預估第三審律
    師之酬金為訴訟標的價額3％即14萬8462元（計算式：000000
    03％＝148462）。據此，相對人應提供之訴訟費用擔保以29
    萬8476元（計算式：150014＋148462＝298476）為適當。從而
    ，原法院認抗告人已於上開言詞辯論期日為本案言詞辯論，
    逕以原裁定駁回抗告人之聲請，尚有未洽。抗告意旨指摘原
    裁定不當，求予廢棄，為有理由。爰由本院將原裁定廢棄，
    裁定如主文第2項所示。
五、據上論結，本件抗告為有理由，爰裁定如主文。
中　　華　　民　　國　　111 　年　　11　　月　　24　　日
                  民事第八庭
                      審判長法  官  邱育佩
                            法  官  譚德周
                            法  官  湯千慧
正本係照原本作成。
本裁定除以適用法規顯有錯誤為理由外，不得再抗告。如提起再
抗告，應於收受送達後10日內委任律師為代理人向本院提出再抗
告狀。並繳納再抗告費新臺幣１千元。
中　　華　　民　　國　　111 　年　　11　　月　　25　　日

  　　　　　　　　　　　　　書記官  陳奕伃